nb: Ølglasstype: Belgisk; Støvel; Fløyte; Beger/kalk; IPA; Kölsch; Lager; Krus; Nonic; Pilsner; Pint; Prøvesmaking; Snifter; Stange; Stein; Seidel; Tulipan; Glass uten stett; Weizen/hvete; Annet
pt-BR: Tipo de copo para cerveja: Belga; Bota; Flauta; Cálice/Taça; IPA; Kölsch; Lager; Caneca; Nonic; Pilsner; Pint; Amostra/Degustação; Snifter; Copo tipo Stange; Stein; Caneca; Tulipa; Multiuso; Trigo/Cerveja de trigo; Outro
de: Bierglastyp: Belgisch; Stiefel; Flöte; Kelch/Pokal; IPA; Kölsch; Lager; Krug; Nonic; Pilsner; Pint; Verkostungsglas; Nosing-Glas; Stange; Steingut; Krug; Tulpe; Becher; Weizen; Sonstiges
en: Beer glass type: Belgian; Boot; Flute; Goblet/Chalice; IPA; Kölsch; Lager; Mug; Nonic; Pilsner; Pint; Sampler/Tasting; Snifter; Stange; Stein; Tankard; Tulip; Tumbler; Weizen/Wheat; Other
ru: Тип пивного бокала: Бельгийский; Сапог; Флюте; Кубок/Чаша; ИПА; Для кёльша; Для лагера; Кружка; Пивной стакан; Для пилснера; Пинта; Устройство для отбора проб/дегустации; Снифтер; Штанга; Глиняная кружка; Пивная кружка; Тюльпан; Тамблер; Пшеничное; Другой
bg-BG: Вид бирена чаша: Белгийско; Бирен ботуш; Висока тясна; Чаша/потир; IPA; Kölsch; Лагер; Халба; Nonic чаша; Пилзнер; Пинта; За дегустация; Снифтер; Stange чаша; Керамична халба; Халба; Бирена чаша лале; Чаша без дръжка и без столче; Чаша за вайс/пшенична бира; Друго
cs: Typ pivní sklenice: Sklenice na belgické pivo; Pivní bota; Sklenice typu flétna; Pivní sklenice na stopce; IPA; Sklenice na pivo Kölsch; Sklenice na světlý ležák; S uchem; Nonic; Sklenice na pivo plzeňského typu (pilsnerka); Půllitr; Degustační; Snifter; Stange; Stein; Korbel; Sklenice typu tulipán; Sklenice; Na pšeničné pivo; Jiné
tr: Bira bardağı türü: Belçika; Çizme; Flüt; Kadeh; IPA; Kölsch; Lager; Kulplu; Nonic; Pilsner; Pint (473 ml); Tadımlık; Snifter kadehi; Stange; Stein bira kupası; Tankard kupa; Lale; Kulpsuz; Weizen (Buğday) bardağı; Diğer
zh-CN: 啤酒杯款式: 比利时杯; 靴形杯; 笛形杯; 高脚酒杯; IPA 杯; 科隆杯; 拉格杯; 马克杯; 诺尼克杯; 比尔森杯; 品脱杯; 品鉴杯; 白兰地杯; 直筒杯; 啤酒杯; 带盖大杯; 郁金香杯; 平底杯; 小麦啤酒杯; 其他
fr: Type de verre à bière: Belge; Botte; Flûte; Gobelet/Calice; IPA; Kölsch; Bière blonde; Mug; Verre Nonic; Pilsner; Pinte; Échantillon/Dégustation; Verre Snifter; Verre Stange; Verre Stein; Chope; Tulipe; Gobelet; Verre Weizen/Blé; Autre
th: ประเภทแก้วเบียร์: เบลเยียม; ทรงบูท; ฟลูต; แก้วทรงก็อบเล็ต/ชาลิส; แก้วทรง IPA (India Pale Ale); คอลช์; ลาเกอร์; มัก; แก้วทรงนอนิก; พิลส์เนอร์; ไพนต์; แก้วชิม (Sampler/Tasting); แก้วทรงสไนฟ์เตอร์; แก้วทรงสตางเกอ; แก้วทรงสไตน์; แก้วทรงแทงการ์ด; ทิวลิป; แก้วน้ำ; แก้วทรงไวเซน/วีต; อื่นๆ
ja: ビールグラスの種類: ベルギー; ブーツ; フルート; ゴブレット; IPA; ケルシュ; ラガー; マグ; ノニック; ピルスナー; パイント; サンプラー/テイスティング; スニフター; シュタンゲ; スタイン; タンカード; チューリップ; タンブラー; ヴァイツェン/ウィート; その他
vi: Loại ly bia: Kiểu Bỉ; Ủng; Sáo; Ly chân cao/Cốc rượu lễ; Ly bia IPA; Kölsch; Lager; Cốc có quai; Ly Nonic; Pilsner; Cốc pint; Ly uống thử/Ly nếm thử; Ly chân ngắn; Ly trụ; Ca bia đá; Ca bia có tay cầm; Hoa tulip; Cốc không quai; Ly bia lúa mì; Khác
nl: Type bierglas: Belgisch; Laars; Fluitje; Beker/kelk; IPA; Kölsch; Lager; Bierpul; Nonic; Pilsener; Pint; Proefglas; Snifter; Stange; Stein/bierpul; Bierpul; Tulp; Beker; Weizen/tarwe; Overig
es: Tipo de vaso de cerveza: Belga; Bota; Flauta; Cáliz; IPA; Kölsch; Lager; Jarra; Nonic; Pilsner; Pinta; Muestra/Degustación; Copa balón; Copa stange; Jarra stein; Jarra; Tulipán; Vaso; Vaso weizen; Otros
hr-HR: Vrsta čaše za pivo: Belgijski; Čizme; Flauta; Pehar/kalež; IPA; Kölsch; Lager; Šalica; Nonic; Pilsner; Krigla; Degustacija/kušanje; Čaša za konjak; Stange čaša; Stein čaša; Pivski vrč; Tulipan; Spremnik; Čaša za pšenično pivo; Ostalo
sk-SK: Typ pivného pohára: Belgický; V tvare čižmy; Úzky; Pohár/pohár na stopke; IPA; Kölsch; Ležiak; Hrnček; Nonic; Plzeň; Pinta; Pohár na vzorku/Degustačný pohár; So širokým dnom; V tvare valca; Sklenený alebo keramický krígeľ; Kovový krígeľ; Tulipán; Pohár; Pohár s rozšírenou hornou časťou; Iné
it: Tipo di bicchiere da birra: Belga; Stivale; Flauto; Calice/Coppa; IPA; Kölsch; Lager; Tazza; Nonic; Pilsner; Boccale; Campionatore/Degustazione; Bicchiere da brandy; Stange; Stein; Boccale; Tulipano; Tumbler; Weizen/Bicchiere da birra di frumento; Altro
da: Ølglastype: Belgisk; Støvle; Fløjte; Bæger; IPA; Kölsch; Lager; Krus; Nonic; Pilsner; Fadøl; Sampler/smagning; Snifter; Stange; Stein; Lågkrus; Tulipan; Tumbler; Weizen/hvede; Andet
el: Τύπος ποτηριού μπύρας: Βελγικού τύπου; Μπότα μπύρας; Φλάουτο; Κύπελλο / Chalice; Ποτήρι IPA; Kölsch; Lager; Κούπα; Nonic; Pilsner; Pint; Δοκιμής / Γευσιγνωσίας; Snifter; Stange; Κούπα μπύρας (Stein); Κούπα μπύρας με χερούλι; Ποτήρι tulip; Ποτήρι tumbler; Weizen / Σίτου; Άλλο
hu: Söröspohár típusa: Belga; Bakancs; Fuvola; Kupa/kehely; IPA; Kölsch; Lager; Korsó; Nonic; Pilsner; Pint; Kóstoló/mintavevő; Kis pohár; Stange; Kőedénykorsó; Söröskorsó; Tulipán; Pohár; Weizen/búza; Egyéb
zh-TW: 啤酒杯類型: 比利時式; 靴型; 笛形; 聖杯 (Goblet/Chalice); 印度淡色艾爾; 科隆啤酒杯; 拉格啤酒杯; 馬克杯; 不缺腳杯; 皮爾森啤酒杯; 品脫杯; 品酒杯/試飲杯; 聞香杯; 直口杯; 傳統德式啤酒杯; 單柄大酒杯; 鬱金香型; 隨行杯; 小麥啤酒杯; 其他
lt-LT: Alaus taurės tipas: Belgiškas; Bato formos; Fleita; Taurė; IPA; Kiolšas; Lageris; Puodelis; „Nonic“ tipo; Pilsneris; Pinta; Degustacinis; „Snifter“ tipo; „Stange“ tipo; „Stein“ tipo; Bokalas; Tulpė; Stiklinė; Weizen / kvietinio alaus; Kita
pt-PT: Tipo de copo de cerveja: Belga; Bota; Copo alto; Goblet/Cálice; IPA; Kölsch; Lager; Caneca; Nonic; Pilsner; Pint; Prova/Degustação; Snifter; Stange; Stein; Caneca; Túlipa; Copo; Weizen/Wheat; Outro
sv: Typ av ölglas: Belgiskt; Stövel; Flöjt; Bägare; IPA; Kölsch; Lager; Mugg; Nonic; Pilsner; Pint; Provsmakning; Konjaksglas; Kölschglas; Ölkrus; Sejdel; Tulpan; Glas utan fot; veteölglas; Övrigt
ro-RO: Tipul de pahar de bere: Belgian; Cizmă; Pahar tip flaut; Cupă/potir; IPA; Kölsch; Lager; Halbă; Nonic; Pilsner; Pahar de bere; Degustare; Snifter; Stange; Stein; Halbă; Pahar de bere tip lalea; Pahar; Weizen/grâu; Altele
fi: Olutlasin tyyppi: Belgialainen; Olutsaapas; Kuohuviinilasin mallinen; Pikari/malja; IPA; Kölsch; Lager; Muki; Nonic; Pilsner; Tuoppi; Maistelu; Aromilasi; Pitkä lasi; Kolpakko; Haarikka; Tulppaani; Tumbler-lasi; Weizen-/vehnäolut; Muu
sl-SI: Vrsta kozarca za pivo: Belgijski; Škoenj; Flavta; Kelih; IPA; Kölsch; Lager; Skodelica; Nonic; Pilsner; Pint; Degustacija/vzorec; Snifter; Stange; Stein; Vrček; Tulipan; Potovalni lonček; Pšenica/Weizen; Druga
pl: Rodzaj szklanki do piwa: Belgijski; Kufel w stylu buta; Flet; Kielich; IPA; Kölsch; Lager; Kufel; Szklanka typu Nonic; Pilsner; Pinta; Kieliszek degustacyjny; Snifter; Szklanka typu Stange; Kufel; Kufel z pokrywą; Tulipan; Szklanka typu tumbler; Szklanka do piwa Weizen/pszenicznego; Pozostałe
ko: 맥주잔 유형: 벨지언; 부츠; 플루트; 고블렛/챌리스; IPA; 쾰쉬; 라거; 머그; 노닉; 필스너; 파인트; 샘플러/시음; 브랜디 술잔; 슈탕게; 스타인; 탱커드; 튤립; 텀블러; 바이젠/밀; 기타